【裁判字號】    97,訴,3220
【裁判日期】    971231
【裁判案由】    違反毒品危害防制條例
【裁判全文】
臺灣彰化地方法院刑事判決              97年度訴字第3220號
公  訴  人  臺灣彰化地方法院檢察署檢察官
被      告  甲○○
上列被告因違反毒品危害防制條例案件，經檢察官提起公訴（97
年度毒偵字第4026號），於本院準備程序中，被告就被訴事實為
有罪之陳述，經裁定改行簡式審判程序，本院判決如下：
    主  文
甲○○施用第一級毒品，累犯，處有期徒刑玖月。
    犯罪事實
一、甲○○前於民國95年間，因連續施用第一、二級毒品案件，
    經本院以95年度訴字第782 號判決分別判處有期徒刑8 月、
    5 月，合併定應執行有期徒刑1 年，並由臺灣高等法院臺中
    分院以95年度上訴字第1770號判決駁回上訴而確定，嗣經臺
    灣高等法院臺中分院以96年度聲減字第125 號裁定各減刑為
    有期徒刑4 月、2 月又15日，合併定應執行有期徒刑6 月確
    定，甫於96年7 月17日執行完畢。且其曾於92年間，因施用
    毒品案件，經本院裁定送觀察、勒戒後，認有繼續施用毒品
    之傾向，經本院裁定令入戒治處所施以強制戒治，因成效經
    評定合格，嗣經本院裁定停止戒治，而於93年9 月24日執行
    完畢釋放出所，由臺灣彰化地方法院檢察署檢察官以93年度
    戒毒偵字第343 號為不起訴處分確定。詎其仍未戒除毒癮，
    復基於施用第一級毒品海洛因之犯意，於97年9 月6 日或7
    日某時，在彰化縣彰化市○○路旁其所乘坐之車輛上，以將
    第一級毒品海洛因摻入香菸後點火並吸食煙霧之方式，施用
    第一級毒品海洛因1 次。嗣於97年9 月10日13時36分許，因
    其係施用毒品犯受保護管束人，至臺灣彰化地方法院檢察署
    觀護人室接受定期採尿檢驗，結果呈嗎啡陽性反應，始悉上
    情。
二、案經臺灣彰化地方法院檢察署檢察官自動檢舉偵查起訴。
    理  由
一、按除被告所犯為死刑、無期徒刑、最輕本刑為3 年以上有期
    徒刑之罪或高等法院管轄第1 審案件者外，於前條第1 項程
    序進行中，被告先就被訴事實為有罪之陳述時，審判長得告
    知被告簡式審判程序之旨，並聽取當事人、代理人、辯護人
    及輔佐人之意見後，裁定進行簡式審判程序；除簡式審判程
    序及簡易程序案件外，第1 審應行合議審判，刑事訴訟法第
    273 條之1 第1 項、第284 條之1 分別定有明文。本件被告
    甲○○所涉係死刑、無期徒刑、最輕本刑為3 年以上有期徒
    刑之罪或高等法院管轄第1 審案件以外之罪，並於本院行準
    備程序時就被訴事實為有罪之陳述，本院合議庭依前揭規定
    ，經評議結果，裁定改由受命法官獨任行簡式審判程序。
二、上開犯罪事實，業據被告甲○○於本院審理時坦承不諱，又
    被告經採集其尿液送驗結果，確呈嗎啡陽性反應（嗎啡濃度
    326ng/ml），此有臺灣彰化地方法院檢察署施用毒品犯受保
    護管束人尿液檢體監管紀錄表及中山醫學大學附設醫院檢驗
    科藥物檢測中心於97年9 月25日出具之尿液檢驗報告各1 紙
    附卷可稽。另被告服用美沙冬製劑、「晟德安佳熱糖漿」成
    藥後，其尿液不致檢出嗎啡陽性反應乙節，亦分別有行政院
    衛生署管制藥品管理局97年12月5 日函及法務部調查局97年
    12月10日函各1 紙在卷可佐，足徵被告之自白確與事實相符
    ，堪以採信。再被告前於92年間，因施用毒品案件，經本院
    裁定送觀察、勒戒後，認有繼續施用毒品之傾向，經本院裁
    定令入戒治處所施以強制戒治，因成效經評定合格，嗣經本
    院裁定停止戒治，於93年9 月24日執行完畢釋放出所，由臺
    灣彰化地方法院檢察署檢察官以93年度戒毒偵字第343 號為
    不起訴處分確定乙情，有臺灣彰化地方法院檢察署刑案資料
    查註紀錄表及臺灣高等法院被告全國前案紀錄表各1 份在卷
    可參。本件事證明確，被告上開施用毒品犯行洵堪認定，應
    依法論科。
三、核被告甲○○所為，係犯毒品危害防制條例第10條第1 項之
    施用第一級毒品罪。被告持有第一級毒品進而施用，其持有
    第一級毒品之低度行為，應為其施用第一級毒品之高度行為
    吸收，不另論罪。又被告前於95年間，因連續施用第一、二
    級毒品案件，經本院以95年度訴字第782 號判決分別判處有
    期徒刑8 月、5 月，合併定應執行有期徒刑1 年，並由臺灣
    高等法院臺中分院判決駁回上訴而確定，嗣經臺灣高等法院
    臺中分院以96年度聲減字第125 號裁定各減刑為有期徒刑4
    月、2 月又15日，合併定應執行有期徒刑6 月確定，甫於96
    年7 月17日執行完畢乙情，有臺灣高等法院被告前案紀錄表
    、臺灣彰化地方法院檢察署刑案資料查註紀錄表各1 份在卷
    可憑，其於有期徒刑執行完畢後，5 年內故意再犯本件有期
    徒刑以上之罪，為累犯，應依刑法第47條第1 項之規定加重
    其刑。爰審酌被告施用毒品之動機、目的、方法、不知珍惜
    身體、施用毒品所生危害，暨犯後於偵查中否認犯行，迄於
    本院最後1 次行準備程序時始坦承犯行之態度等一切情狀，
    量處如主文所示之刑，以示懲儆。
據上論斷，應依刑事訴訟法第273 條之1 第1 項、第299 條第1
項前段，毒品危害防制條例第10條第1 項，刑法第11條前段、第
47條第1 項，判決如主文。
本案經檢察官賴志盛到庭執行職務。
中    華    民    國    97    年    12    月    31    日
                  刑事第七庭          法  官  郭麗萍
以上正本證明與原本無異。
如不服本判決，應於判決送達後10日內，向本院提出上訴書狀，
上訴書狀應「敘述具體上訴理由」，並按他造當事人之人數附繕
本。「切勿逕送上級法院」。
中    華    民    國    97    年    12    月    31    日
                                      書記官  吳冠慧
附錄本案論罪科刑法條全文：
毒品危害防制條例第10條
施用第一級毒品者，處 6 月以上 5 年以下有期徒刑。
施用第二級毒品者，處 3 年以下有期徒刑。


司法院資訊處製作；財團法人民間司法改革基金會備份。
